el: Κατηγορία μεγέθους ρουλεμάν γιο-γιο: Μέγεθος A; Μέγεθος B; Μέγεθος C; Μέγεθος D; Μέγεθος E; Άλλο
en: Yo-yo bearing size class: Size A; Size B; Size C; Size D; Size E; Other
nb: Størrelsesklasse for jojo-lager: Størrelse A; Størrelse B; Størrelse C; Størrelse D; Størrelse E; Annet
hr-HR: Razred veličine jo-jo ležaja: Veličina A; Veličina B; Veličina C; Veličina D; Veličina E; Ostalo
cs: Velikostní třída ložiska jo-jo: Velikost A; Velikost B; Velikost C; Velikost D; Velikost E; Jiné
zh-TW: 溜溜球軸承尺寸等級: 尺寸 A; 尺寸 B; 尺寸 C; 尺寸 D; 尺寸 E; 其他
sv: Jojolagrets storleksklass: Storlek A; Storlek B; Storlek C; Storlek D; Storlek E; Övrigt
nl: Yo-yo lager maatklasse: Maat A; Maat B; Maat C; Maat D; Maat E; Overig
ru: Класс размера подшипника йо-йо: Размер A; Размер B; Размер C; Размер D; Размер E; Другой
bg-BG: Клас на размера на лагера на йо-йото: Размер A; Размер B; Размер C; Размер D; Размер E; Други
da: Størrelsesklasse for yo-yo-leje: Størrelse A; Størrelse B; Størrelse C; Størrelse D; Størrelse E; Andet
fr: Format de roulement du yo-yo: Taille A; Taille B; Taille C; Taille D; Taille E; Autre
ja: ヨーヨーベアリングサイズ区分: サイズ A; サイズ B; サイズ C; サイズ D; サイズ E; その他
de: Größenklasse des Jojo-Lagers: Größe A; Größe B; Größe C; Größe D; Größe E; Sonstige
lt-LT: Jo-jo guolio dydžio klasė: A dydis; B dydis; C dydis; D dydis; E dydis; Kita
ko: 요요 베어링 사이즈 등급: 사이즈 A; 사이즈 B; 사이즈 C; 사이즈 D; 사이즈 E; 기타
hu: Jojó csapágyméretének besorolása: A méret; B méret; C méret; D méret; E méret; Egyéb
fi: Jojo-laakerin kokoluokka: Koko A; Koko B; Koko C; Koko D; Koko E; Muu
th: ขนาดของลูกปืนโยโย่: ขนาด A; ขนาด B; ขนาด C; ขนาด D; ขนาด E; อื่นๆ
tr: Yo-yo rulman boyut sınıfı: Boyut A; Boyut B; Boyut C; Boyut D; Boyut E; Diğer
pl: Klasa rozmiaru łożyska jojo: Rozmiar A; Rozmiar B; Rozmiar C; Rozmiar D; Rozmiar E; Inne
pt-PT: Classe de tamanho do rolamento do ioiô: Tamanho A; Tamanho B; Tamanho C; Tamanho D; Tamanho E; Outro
es: Clase de tamaño del rodamiento yo-yo: Tamaño A; Tamaño B; Tamaño C; Tamaño D; Tamaño E; Otro
vi: Lớp kích thước mang Yo-yo: Kích thước A; Kích thước B; Kích thước C; Kích thước D; Kích thước E; Khác
sl-SI: Razred velikosti ležaja jo-joja: Velikost A; Velikost B; Velikost C; Velikost D; Velikost E; Drugo
ro-RO: Clasa de mărime a rulmentului pentru yo-yo: Dimensiunea A; Dimensiunea B; Dimensiunea C; Dimensiunea D; Dimensiunea E; Altele
sk-SK: Veľkosť ložiska jojo triedy: Veľkosť A; Veľkosť B; Veľkosť C; Veľkosť D; Veľkosť E; Iné
pt-BR: Ioiô classe de tamanho do rolamento: Tamanho A; Tamanho B; Tamanho C; Tamanho D; Tamanho E; Outros
it: Classe di misura del cuscinetto dello yo-yo: Misura A; Misura B; Misura C; Misura D; Misura E; Altro
zh-CN: 悠悠球轴承尺寸等级: A 号; B 号; C 号; D 号; E 号; 其他